ro-RO: Sănătate și frumusețe > Îngrijirea sănătății > Fitness și nutriție > Pierdere în greutate: Produse de detoxifiere pentru pierderea în greutate; Jurnale și sisteme de monitorizare pentru pierdere în greutate; Înlocuitori de mese pentru pierderea în greutate; Suplimente pentru pierderea în greutate; Tratamente topice și cu plasturi pentru pierdere în greutate
ru: Красота и здоровье > Медицинские товары > Фитнес и питание > Снижение веса: Продукты для детоксикации, очищения организма и снижения веса; Журналы и трекеры для похудения; Заменители пищи для снижения веса; Добавки для снижения веса; Местные средства и пластыри для похудения
th: สุขภาพและความงาม > การดูแลสุขภาพ > สุขภาพและโภชนาการ > ลดน้ำหนัก: ผลิตภัณฑ์ดีท็อกซ์และล้างพิษลดน้ำหนัก; สมุดบันทึกและติดตามการลดน้ำหนัก; รับประทานอาหารทดแทนเพื่อลดน้ำหนัก; อาหารเสริมลดน้ำหนัก; ผลิตภัณฑ์ทาและแผ่นแปะลดน้ำหนัก
sk-SK: Zdravie a krása > Starostlivosť o zdravie > Fitness a výživa > Chudnutie: Detoxikačné a čistiace prostriedky na chudnutie; Denníky a sledovače chudnutia; Náhrady jedla na chudnutie; Doplnky na chudnutie; Lokálne a náplasťové prípravky na chudnutie
de: Gesundheit & Schönheit > Gesundheitspflege > Fitness & Ernährung > Gewichtsabnahme: Detox- und Reinigungsprodukte zur Gewichtsabnahme; Gewichtsverlust-Tagebücher & -Tracker; Mahlzeitenersatz zur Gewichtsabnahme; Nahrungsergänzungsmittel zur Gewichtsabnahme; Topische Behandlungen & Pflaster zur Gewichtsreduktion
en: Health & Beauty > Health Care > Fitness & Nutrition > Weight Loss: Weight Loss Detox & Cleanse Products; Weight Loss Journals & Trackers; Weight Loss Meal Replacements; Weight Loss Supplements; Weight Loss Topical & Patch Treatments
pt-BR: Saúde e beleza > Cuidados com a saúde > Preparo físico e nutrição > Perda de peso: Produtos detox e de limpeza para perda de peso; Diários e rastreadores de perda de peso; Substitutos de refeições para perda de peso; Suplementos para perda de peso; Tratamentos tópicos e adesivos para perda de peso
hu: Egészség és szépség > Egészségügyi ellátás > Fitnesz és táplálkozás > Fogyás: Fogyást támogató méregtelenítő és tisztító termékek; Fogyókúranaplók és nyomon követők; Fogyást támogató étrend-kiegészítők; Fogyási kiegészítők; Fogyasztó külsőleges és tapaszkezelések
pl: Zdrowie i uroda > Opieka zdrowotna > Zdrowy tryb życia i dieta > Odchudzanie: Produkty odchudzające do detoksu i oczyszczania; Dzienniki i narzędzia do śledzenia odchudzania; Zamienniki posiłków na odchudzanie; Suplementy odchudzające; Miejscowe środki odchudzające i plastry
zh-TW: 保健與美容 > 健康照護 > 健身與營養 > 減重: 減重排毒與清潔用品; 減重日誌及追蹤器; 減重肉類代餐; 減重補充品; 減重局部及貼片治療
bg-BG: Здраве и красота > Грижа за здравето > Фитнес и хранене > Отслабване: Продукти за детоксикация и пречистване; Дневници и тракери за отслабване; Заместители на хранене; Добавки за отслабване; Локални средства и пластири за отслабване
sv: Skönhet och hälsa > Hälsovård > Fitness och näringslära > Viktminskning: Viktminskning Detox och reningsprodukter; Viktminskningsdagböcker och spårare; Måltidsersättningar för viktminskning; Kosttillskott för viktminskning; Topikala viktminskningsbehandlingar och plåster
sl-SI: Zdravje in lepota > Zdravje > Fitnes in prehrana > Izguba teže: Izdelki za razstrupljanje in čiščenje za izgubo teže; Dnevniki in sledilniki hujšanja; Nadomestilo obroka za izgubo teže; Prehranska dopolnila za izgubo teže; Lokalni in obližni tretmaji za hujšanje
da: Sundhed og skønhed > Sundhedspleje > Fitness og ernæring > Vægttab: Detox- og udrensningsprodukter til vægttab; Vægttabs-dagbøger og -trackere; Måltidserstatninger til vægttab; Kosttilskud til vægttab; Vægttab – topiske behandlinger og plastre
cs: Zdraví a krása > Zdravotní péče > Fitness a výživa > Hubnutí: Detoxikační a čisticí přípravky na hubnutí; Deníky a sledovače hubnutí; Náhrady jídla při hubnutí; Doplňky stravy pro hubnutí; Topické a náplasťové přípravky na hubnutí
hr-HR: Zdravlje i ljepota > Briga za zdravlje > Fitnes i prehrana > Mršavljenje: Proizvodi za detoksikaciju i čišćenje za mršavljenje; Dnevnici i praćenja mršavljenja; Zamjene za obrok pri redukcijskoj dijeti; Dodaci prehrani za mršavljenje; Lokalni tretmani i flasteri za mršavljenje
vi: Sức khỏe và sắc đẹp > Chăm sóc sức khỏe > Thể hình thẩm mỹ & dinh dưỡng > Giảm cân: Sản phẩm thải độc và thanh lọc giảm cân; Sổ tay và dụng cụ theo dõi giảm cân; Bữa ăn thay thế giảm cân; Thực phẩm bổ sung giảm cân; Thuốc bôi và miếng dán giảm cân
fi: Terveys ja kauneus > Terveydenhoito > Fitness ja ravitsemus > Painonpudotus: Painonpudotuksen detox- ja puhdistustuotteet; Laihdutuspäiväkirja ja -seuranta; Painonpudotuksen ateriankorvikkeet; Painonpudotuksen lisäravinteet; Laihdutusvoide ja -laastari
zh-CN: 保健/美容/卫生/护理 > 医疗保健 > 营养品/保健品/减肥产品 > 减肥: 减肥排毒和清肠产品; 减重日记和追踪器; 减肥代餐; 减肥补充剂; 减重外用和贴片治疗
es: Salud y belleza > Cuidado de la salud > Nutrición y actividad física > Pérdida de peso: Productos de desintoxicación y depuración para bajar de peso; Diarios y rastreadores de pérdida de peso; Sustitutos de comidas para bajar de peso; Suplementos para bajar de peso; Tratamientos tópicos y parches de pérdida de peso
nb: Skjønnhet og helse > Helsestell > Trening og kosthold > Vekttap: Detox- og renseprodukter for vekttap; Vekttapsjournaler og sporere; Måltidserstatninger for vekttap; Kosttilskudd for vekttap; Vekttaps topiske og plasterbehandlinger
fr: Santé et beauté > Santé > Fitness et nutrition > Gestion du poids: Produits détox et purifiants; Carnets et applications de suivi du poids; Substituts de repas pour la gestion du poids; Compléments pour la gestion du poids; Traitements topiques et patchs minceur
ko: 건강/미용 > 건강 관리 > 피트니스/건강 식품 > 체중 감량: 체중 감량 디톡스 및 클렌즈 제품; 체중 감량 일지 및 트래커; 체중 감량 식사 대용품; 체중 감량 보충제; 체중 감량 국소 및 패치 트리트먼트
it: Salute e bellezza > Salute > Fitness e alimentazione > Perdita di peso: Prodotti per la disintossicazione e la depurazione per perdere peso; Diari e tracker per la perdita di peso; Sostituti del pasto per la perdita di peso; Integratori per la perdita di peso; Trattamenti topici e cerotti per la perdita di peso
el: Υγεία & ομορφιά > Φροντίδα υγείας > Fitness & διατροφή > Απώλεια βάρους: Προϊόντα αποτοξίνωσης & καθαρισμού για απώλεια βάρους; Ημερολόγια απώλειας βάρους; Αναπληρωματικά γεύματα για απώλεια βάρους; Συμπληρώματα απώλειας βάρους; Τοπικές αγωγές απώλειας βάρους
lt-LT: Sveikata ir grožis > Sveikatos priežiūra > Sveikatingumas ir mityba > Svorio metimas: Detoksikacijos ir valymo produktai svorio metimui; Svorio metimo žurnalai ir sekikliai; Svorio metimo maisto pakaitalai; Papildai svorio metimui; Svorio metimo vietinio poveikio ir pleistrų priemonės
ja: 美容・健康 > ヘルスケア > ダイエット・サプリメント > 減量: 減量デトックス・クレンジング製品; 減量日記・トラッカー; 減量用食事代替品; 減量サプリメント; 減量用外用剤・パッチ
tr: Sağlık ve Güzellik > Sağlık Bakım > Fitness ve Sporcu Besinleri > Zayıflama: Zayıflatıcı Detoks ve Arınma Ürünleri; Kilo Verme Günlükleri ve Takipçileri; Öğün Yerine Geçen Zayıflatıcı Gıdalar; Zayıflatıcı Gıda Takviyeleri; Kilo Verme Topikal ve Yama Tedavileri
nl: Gezondheid en persoonlijke verzorging > Gezondheidszorg > Fitness en voeding > Gewichtsverlies: Producten voor gewichtsverlies, detox en reiniging; Gewichtsverlies dagboeken en trackers; Maaltijdvervangers voor gewichtsverlies; Supplementen voor gewichtsverlies; Gewichtsverlies topische en pleister behandelingen
pt-PT: Saúde e beleza > Cuidados de saúde > Fitness e nutrição > Perda de peso: Produtos para perda de peso, desintoxicação e purificação; Diários e registos de perda de peso; Substitutos de refeições para perda de peso; Suplementos para perda de peso; Tratamentos tópicos e adesivos para perda de peso